---
title: ""
author: "Duc-Quang Nguyen | swissinfo.ch"
date: " 2017"
output: 
  html_document:
    toc: true
    toc_depth: 3
    theme: simplex
---
## Txt


## Idées

* Évolution du nombre de frontaliers en Suisse ces 20 dernières années -> [data depuis 2002](https://www.pxweb.bfs.admin.ch/DownloadFile.aspx?file=px-x-0302010000_102)
* Carte des communes qui emploient le plus de frontaliers

* Carte des frontaliers au niveau européen?
* Types d’emplois occupés par les frontaliers
 
 
 
#### Snippets

## Data

* [Page général de l'OFS](https://www.bfs.admin.ch/bfs/fr/home/statistiques/travail-remuneration/enquetes/ggs.html)
  * [Frontaliers étrangers selon le sexe, le canton de travail et le pays de résidence](https://www.pxweb.bfs.admin.ch/DownloadFile.aspx?file=px-x-0302010000_102)
  * [Frontaliers étrangers selon le sexe et la commune de travail](https://www.pxweb.bfs.admin.ch/DownloadFile.aspx?file=px-x-0302010000_101)
  * [Frontaliers étrangers selon le sexe, le canton de travail et les secteurs, sections et divisions économiques](https://www.pxweb.bfs.admin.ch/Selection.aspx?px_language=fr&px_db=px-x-0302010000_105&px_tableid=px-x-0302010000_105\px-x-0302010000_105.px&px_type=PX)

# Emplois par commune
* [Etablissements et emplois selon la commune, le secteur économique et la classe de taille](https://www.pxweb.bfs.admin.ch/Selection.aspx?px_language=fr&px_db=px-x-0602010000_102&px_tableid=px-x-0602010000_102%5Cpx-x-0602010000_102.px&px_type=PX)

* Emplois par division économique
* [Emplois par division économique, taux d'occupation et sexe](https://www.pxweb.bfs.admin.ch/Selection.aspx?px_language=fr&px_db=px-x-0602000000_101&px_tableid=px-x-0602000000_101/px-x-0602000000_101.px&px_type=PX)

Eurostats
* [General page](http://ec.europa.eu/eurostat/statistics-explained/index.php?title=Statistics_on_commuting_patterns_at_regional_level&oldid=303997#Cross-border_commuting)
* [Eurostat](http://appsso.eurostat.ec.europa.eu/nui/show.do?dataset=lfst_r_lfe2ecomm&lang=en)
## Related


```{r setup, include=FALSE}
processPx <- F

frontalier1.px <- structure("https://www.pxweb.bfs.admin.ch/DownloadFile.aspx?file=px-x-0302010000_102", names = "input/px-x-0302010000_102.csv")
frontalier2.px <- structure("https://www.pxweb.bfs.admin.ch/DownloadFile.aspx?file=px-x-0302010000_101", names = "input/px-x-0302010000_101.csv")
frontalier3.px <- structure("https://www.pxweb.bfs.admin.ch/DownloadFile.aspx?file=px-x-0302010000_105", names = "input/px-x-0302010000_105.csv")
statent.px     <- structure("https://www.pxweb.bfs.admin.ch/DownloadFile.aspx?file=px-x-0602010000_102", names = "input/px-x-0602010000_102.csv")

library(tidyverse)
library(scales)
library(magrittr)
library(countrycode)
library(swiMap)
library(swiTheme)

### Getting data in packages
library(readxl)
options(tibble.width = Inf)
```

```{r helpe, include=F}

## helper to translate PX file
translate <- function(colname = 'Result.variable', dd, fr, de) {
  # find which colname idx
  i <- which(names(fr) == colname)
  # split single string to a string vector
  translations <- unlist(strsplit(fr[[i]], '", ?"'))
  stopifnot(length(translations) == length(de[[i]]))
  
  # match each term of the dd to the levels
  idx <- match(dd[[colname]], de[[i]])
  stopifnot(all(!is.na(idx)))
  
  factor(translations[idx])
}

loadPxAndTranlate <- function(px.file, returnCode = NULL) {
  library(RCurl)
  url <- getURL(px.file)
  px.read  <- read.px(textConnection(url))  
  
  px <- px.read$DATA[[1]]
  # get the French terms
  fr <- px.read$VALUES.fr.
  de <- px.read$VALUES
 
  colnames(px)[-ncol(px)] <- rev(names(fr))
  
  # apply translation
  for(coln in colnames(px)[-ncol(px)]) {
    px[,coln]<- translate(coln, px, fr, de)
  }

  if(!is.null(returnCode)) {
    codes <- unlist(strsplit(px.read$CODES.fr.[[returnCode]], '", ?"'))
    stopifnot(length(codes) == length(unique(px[[returnCode]])))
    names(codes) <- unique(px[[returnCode]])
    px <- cbind(px, code = codes[match(px[[returnCode]], names(codes))])
    colnames(px)[ncol(px)] <- paste0(paste0(returnCode, "_code"))
  }
  px
}

```

```{r data load}
if(processPx) {
  library(pxR)
  loadPxAndTranlate(frontalier1.px) %>% as.tibble() %>% write_csv(names(frontalier1.px))
  loadPxAndTranlate(frontalier2.px, returnCode = "Commune.de.travail") %>% as.tibble() %>% write_csv(names(frontalier2.px))
  loadPxAndTranlate(frontalier3.px, returnCode = "Section.économique") %>% as.tibble() %>% write_csv(names(frontalier3.px))
  loadPxAndTranlate(statent.px, returnCode = "Commune")  %>% as.tibble() %>% write_csv(names(statent.px))
  
} else {
  
  px1 <- read_csv(names(frontalier1.px))  
  px2 <- read_csv(names(frontalier2.px))  
  px3 <- read_csv(names(frontalier3.px))  
  px4 <- read_csv(names(statent.px))  
}

```

```{r subset the data}
### Nombre total de frontaliers par pays
# 1. convert to date
library(zoo)
px1 %<>% mutate(Trimestre = Trimestre %>% as.yearqtr(format = "%YQ%q") %>% as.Date())
# 2. drop cantons & sex
px1 %<>% filter(Canton.de.travail == "Suisse", Sexe == "Sexe - Total") %>% 
  select(-Canton.de.travail,-Sexe) %>%
  dplyr::rename(date = Trimestre, origine = Pays.de.résidence) 
# 3. keep only main country of origin

tot <- px1 %>% group_by(origine) %>% dplyr::summarise(tot = sum(value)) %>% 
  arrange(desc(tot))

#tot.ts <- px1 %>% dplyr::filter(origine == 'Pays de résidence - Total')
px1 %<>% dplyr::filter(origine != 'Pays de résidence - Total')

px1 %>% group_by(date) %>% dplyr::summarise(value = sum(value))

origin.sub <- c('France', 'Italie', 'Allemagne', 'Autriche')

px1 %<>% mutate(group = factor(ifelse(origine %in% origin.sub, origine, "Autres pays"), levels = c(origin.sub, "Autres pays"))) 

px1 %>% group_by(date, group) %>%
  summarise(value = round(sum(value))) %>%
  arrange(date) %>% 
  spread(group, value) %>%
  write_csv("input/frontalierParPaysdOrigine.csv")
  
## datawrapper BZLXh
```
**[DW](//datawrapper.dwcdn.net/BZLXh/1/)**
